臺灣高雄地方法院刑事判決　　　　　　99年度審訴字第2712號
公　訴　人　臺灣高雄地方法院檢察署檢察官
被　　　告　林佳潔
上列被告因毒品危害防制條例案件，經檢察官提起公訴（99年度
毒偵字第3684號），被告就被訴事實為有罪之陳述，經告知簡式
審判程序之旨，並聽取被告與公訴人之意見後，本院合議庭裁定
由受命法官獨任進行簡式審判程序，本院判決如下：
    主  文
林佳潔施用第一級毒品，累犯，處有期徒刑玖月，扣案之注射針
筒壹支，沒收之。又施用第二級毒品，累犯，處有期徒刑伍月。
應執行有期徒刑壹年。扣案之注射針筒壹支，沒收之。
    事  實
一、林佳潔前於民國93年間，因施用毒品案件，經臺南地方法院
    裁定送觀察、勒戒後，認無繼續施用毒品之傾向，而於民國
    93 年3月11日觀察、勒戒執行完畢釋放，由臺灣臺南地方法
    院檢察署檢察官以93年度毒偵字第312 號不起訴處分確定。
    又於96年間，因施用毒品案件，經臺灣屏東地方法院以96年
    度訴字第90號判處有期徒刑10月、6 月，嗣經裁定減刑且定
    應執行刑有期徒刑7 月，並於97年3 月23日縮短刑期執行完
    畢（構成累犯）。
二、詎林佳潔仍不知悔改，竟分別基於施用第一、二級毒品之犯
    意，於99年2 月1 日中午12時許，在高雄市○○區○○里○
    ○路○段295 巷32號，以將第一級毒品海洛因置入針筒內摻
    水稀釋注射靜脈血管之方式，施用第一級毒品海洛因1 次後
    。復在同一地點，以將第二級毒品甲基安非他命置於玻璃球
    內燒烤吸食煙霧之方式，施用第二級毒品甲基安非他命1 次
    。嗣於99年2 月1 日下午3 時20分許，在高雄市○○區○○
    里○○路○段295 巷32號，為警查獲，經徵得其同意採尿送
    驗結果呈嗎啡、可待因、甲基安非他命、安非他命陽性反應
    ，並扣得林佳潔所有、預備供其施用第一級毒品海洛因所用
    之注射針筒1 支（未使用過），始獲上情。
三、案經高雄市政府警察局湖內分局報告臺灣高雄地方法院檢察
    署檢察官偵查起訴。
    理  由
一、程序部分：
    本件被告林佳潔所犯係死刑、無期徒刑、最輕本刑為3 年以
    上有期徒刑以外之罪，其於準備程序中就被訴事實為有罪之
    陳述，經本院告知簡式審判程序之旨，並聽取公訴人及被告
    意見後，合議庭裁定由受命法官獨任進行簡式審判程序，合
    先敘明。
二、認定犯罪事實所憑之證據及理由：
    訊據被告對於上揭時、地，分別施用第一級毒品海洛因及第
    二級毒品甲基安非他命之事實，坦承不諱，而被告為警查獲
    所採之尿液檢體，經送台灣檢驗科技股份有限公司以酵素免
    疫法及氣相層析質譜法檢驗結果，呈現嗎啡、可待因、甲基
    安非他命、安非他命陽性反應，此有台灣檢驗科技股份有限
    公司99年3 月9 日濫用藥物尿液檢驗報告暨高雄縣政府警察
    局湖內分局煙毒、麻藥案件嫌犯代號與真實姓名對照表（代
    號：99020 號）各1 份附卷可稽，復有被告所有、預備供其
    施用第一級毒品海洛因所用之注射針筒1 支扣案可憑，是被
    告分別施用第一、二級毒品之犯行，均堪認定，應予依法論
    科。
三、論罪科刑：
  (一)修正之毒品危害防制條例第20條就施用毒品者，祇於「初犯
    」及「5 年後再犯」二種情形，有其追訴條件之限制，即須
    於初犯經觀察、勒戒或強制戒治釋放後，5 年內均無施用毒
    品之行為，始能認其前所實施之觀察、勒戒或強制戒治已足
    遮斷毒癮，而得於5 年後再犯時，再予適用初犯之規定，重
    行觀察、勒戒等程式。倘5 年內已經再犯，被依法追訴處罰
    ，縱其第3 次（或第3 次以上）施用毒品之時間在初犯釋放
    5 年以後，即與「5 年後再犯」之情形有別，且因已於「5
    年內再犯」，顯見原實施觀察、勒戒或強制戒治，已無法收
    其實效，而無5 年戒斷期之存在，自無再經觀察、勒戒及強
    制戒治之必要，應得逕行追訴處罰，最高法院著有95年5 月
    9 日95年第7 次刑事庭會議決議可資參照。本件被告前因施
    用毒品案件，經法院裁定送觀察勒戒後，於93年3 月11日執
    行完畢，又於96年間，因施用毒品案件，經臺灣屏東地方法
    院以96年度訴字第90號判處有期徒刑10月、6 月，嗣經裁定
    減刑且定應執行刑有期徒刑7 月確定，有臺灣高等法院被告
    前案紀錄表1 份在卷可參。被告既曾於「5 年內再犯」，且
    經法院判處罪刑確定，本件被告復於99年2 月1 日因施用第
    一、二級毒品為警查獲，即非屬該條例第20條第3 項所定「
    5 年後再犯」之情形，檢察官依毒品危害防制條例第23條第
    2 項之規定，予以追訴，自屬適法。
  (二)核被告林佳潔所為，係犯毒品危害防制條例第10條第1 項之
    施用第一級毒品罪、同條例第10條第2 項之施用第二級毒品
    罪。被告持有第一、二級毒品後進而施用，其持有之低度行
    為均應為施用之高度行為所吸收，故均不另論其持有毒品罪
    。被告所犯上開施用第一級毒品及施用第二級毒品之2罪 間
    ，犯意各別，行為互殊，應予分論併罰。被告前因施用毒品
    案件，經法院分別判處應執行有期徒刑10月、6 月，嗣經裁
    定減刑且定應執行刑有期徒刑7 月，並於97年3 月23日執行
    完畢，有臺灣高等法院被告前案紀錄表1 份在卷可佐，是被
    告於有期徒刑執行完畢後，5 年內故意再犯本件有期徒刑以
    上之2 罪，應依刑法第47條第1 項之規定論以累犯，並在其
    所犯施用第一、二級毒品罪刑項下，均加重其刑。本院審酌
    被告前因施用毒品案件，經觀察、勒戒程序，仍不知悛悔，
    再因施用毒品案件，經法院分別判刑確定，並先後於96 年4
    月16日、97年3 月23日執行完畢後，復因施用毒品自戕其身
    ，顯然缺乏戒絕毒品之決心，惟念及被告坦承施用第一、二
    級毒品之事實，且其行為尚未害及他人，並斟酌被告之犯罪
    動機、手段，以及被告之智識程度等一切情狀，分別量處如
    主文所示之刑，並定應執行刑如主文所示。扣案之注射針筒
    1 支，為被告所有，且係預備供犯本件施用第一毒品罪所用
    ，已據被告自承在卷，爰依刑法第38條第1 項第2 款規定，
    在其施用第一級毒品罪刑項下，併予宣告沒收之。
據上論斷，應依刑事訴訟法第273 條之1 第1 項、第299 條第1
項前段，毒品危害防制條例第10條第1 項、第2 項，刑法第11條
前段、第47條第1 項、第51條第5 款、第38條第1 項第2 款，判
決如主文。
本案經檢察官李怡增到庭執行職務。
中    華    民    國    100   年    1     月    31    日
                  刑事第十庭    法  官  王  琁
以上正本證明與原本無異。
如不服本判決應於收受本判決後10日內向本院提出上訴書狀，並
應敘述具體理由，如未敘述上訴理由者，應於上訴期間屆滿後20
日內補提理由書狀於本院（均須按他造當事人之人數附繕本）「
切勿逕送上級法院」。
中    華    民    國   100    年    1     月    31    日
                                書記官  王淑娟
附錄本判決論罪科刑法條全文：
毒品危害防制條例第10條
施用第一級毒品者，處6月以上5年以下有期徒刑。
施用第二級毒品者，處3年以下有期徒刑。